臺灣高等法院高雄分院刑事判決　　　　 95年度上易字第813號
上　訴　人
即　被　告　甲○○
上列上訴人因竊盜案件，不服臺灣高雄地方法院95年度易字第46
5 號中華民國95年9 月28日第一審判決（起訴案號：臺灣高雄地
方法院檢察署95年度偵字第5103號），提起上訴，本院判決如下
：
     主  文
上訴駁回。
     事  實
一、甲○○前於民國82年間，因犯強盜及違反麻醉藥品管理條例
    、藥事法等罪，經本院分別判處有期徒刑6 年、5 年2 月、
    4 月、3 月，並定應執行刑10年7 月確定，於83年6 月1 日
    入監服刑，並於88年2 月12日因縮短刑期假釋出監，甫於92
    年8 月11日因縮刑期滿而執行完畢，猶不知悔改。竟意圖為
    自己不法之所有，於94年9 月19日下午3 時許，持客觀上足
    供兇器使用之鐵器1 支，破壞乙○○位在高雄縣阿蓮鄉○○
    村○○路172 號住處後方廚房窗戶鐵條之螺絲後，將窗戶鐵
    條向上翻開，以踰越窗戶之方式進入屋內，竊取價值共計新
    台幣（下同）約15萬元之黃金項鍊6 條、白金項鍊1 條、黃
    金手鍊6 條、金戒指17只、玉鐲1 只、龍銀3 個，得手後旋
    即逃逸。嗣屋主乙○○於同日下午5 時30分許返家後發現遭
    竊而報警處理，經警方鑑識小組採集屋內所留之指紋進行比
    對，始循線查悉上情。
二、案經高雄縣政府警察局湖內分局報告高雄地方法院檢察署檢
    察官偵查起訴。
    理  由
壹、程序部分
一、按「鑑定人由審判長、受命法官或檢察官就下列之人選任1
    人或數人充之：(一)就鑑定事項有特別知識經驗者。(二)經
    政府機關委任有鑑定職務者」、「鑑定之經過及其結果，應
    命鑑定人以言詞或書面報告」、「法院或檢察官得囑託醫院
    、學校或其他相當之機關、團體為鑑定，或審查他人之鑑定
    ，並準用第203 條至第206 條之1規定」，刑事訴訟法第198
    條、第206 條第1 項、第208 條第1 項分別定有明文。且臺
    灣高雄地方法院檢察署已概括選任內政部警政署刑事警察局
    為該署轄區司法警察機關調查中案件有關指紋鑑定事項之鑑
    定機關（臺灣高雄地方法院檢察署92年7 月11日雄檢楠文字
    第0921000185號函參照）。依上開說明，卷附內政部警政署
    刑事警察局94年10月13日刑紋字第0940153604號鑑驗書，雖
    係被告以外之人於審判外之書面陳述，然係檢察機關概括委
    託內政部警政署刑事警察局鑑定後所製作之鑑定報告，該鑑
    定並已詳述鑑定之經過及結果，為刑事訴訟法第159 條第1
    項所指例外情形，應有證據能力（92年8 月刑事訴訟新制法
    律問題研討會結論參照）。
貳、實體部份
一、訊據上訴人即被告甲○○固坦承曾於上開時間經過案發現場
    附近，惟矢口否認有何竊盜犯行，辯稱：其未進入被害人乙
    ○○屋內云云。經查：屋主乙○○於上開時地確有黃金項鍊
    等物品失竊等情，業據證人乙○○於原審審理時到庭證述明
    確，而案發後，經警員到場採集屋內指紋並送內政部警政署
    刑事警察局比對後，發現屋內廚房窗戶玻璃內側邊框有被告
    左中指指紋1 枚之事實，業經證人即前往案發現場蒐證之鍾
    進德於原審審理時證述在卷，並證稱：案發後，其前往現場
    蒐證，指紋編號7 之部分係其在乙○○屋子後方廚房窗戶玻
    璃內側旁邊框（參刑案現場照片編號17、18）所採到等語（
    見原審95年9 月14日審判筆錄），並有內政部警政署刑事警
    察局94年10月13日所發刑紋字第0940153604號鑑驗書附卷可
    按，復比對證人鍾進德上開證言及現場採證照片23張，可知
    本案採得指紋之處所非一般人得隨意出入，且本案被害人房
    子遭侵入之地點係位於1 樓後方廚房之窗戶，亦與指紋採得
    之地點相符，被告雖辯稱：其未曾進入被害人家中云云，則
    若非被告曾自被害人後方廚房進入屋內，被告之指紋又為何
    出現在上開屋子後方廚房窗戶內側邊框上？是被告所辯，顯
    不足採。至證人李麗珠於原審審理時雖證稱：其曾與被告於
    案發當日下午6 時30分許見面，至於被告白天在做什麼，因
    其當時在上班，所以並不清楚等語。惟被告於審理時自承曾
    於案發當日下午3 時許即到過現場附近（見原審95年9 月14
    日審判筆錄），而證人乙○○亦於原審審理時證稱：係其太
    太於案發當日下午5 時30分許返家後始發現遭竊等語（見原
    審95年9 月14日審判筆錄）。是證人李麗珠之證言，尚難採
    為有利於被告之認定。綜上所述，本件事證明確，被告之犯
    行，堪以認定。
二、按刑法第321 條第1 項第2 款所謂毀越門扇牆垣，係指毀損
    或超越及踰越門扇牆垣而言，與用鑰匙開鎖啟門入室者不同
    。又條文規定將「門扇」、「牆垣」、「其他安全設備」並
    列，則所謂「門扇」應專指門戶而言，指分隔住宅或建築物
    內外之出入口大門而言。至所謂「其他安全設備」，指門扇
    、牆垣以外，依社會通常觀念足認為防盜之一切設備者，即
    屬相當（最高法院22年上字第454 號、25年上字第4168號判
    例參照）。故本件被告持鐵器破壞窗戶鐵條後再踰越窗戶進
    入屋內之行為，則屬本款所稱之毀越安全設備。再按刑法第
    321 條第1 項第3 款之攜帶兇器竊盜罪，係以行為人攜帶兇
    器竊盜為其加重條件，此所謂兇器，其種類並無限制，凡客
    觀上足對人之生命、身體、安全構成威脅，具有危險性之兇
    器均屬之，且祇須行竊時攜帶此種具有危險性之兇器為已足
    ，並不以攜帶之初有行兇之意圖為必要（最高法院79年臺上
    字第5253號判例足資參照）。查被告持以行竊之鐵器，雖未
    扣案，然其既可撬開窗戶鐵條之螺絲，足見其質地堅硬異常
    ，當係金屬材質，若持之對人攻擊，對人之生命、身體具有
    危害危險性，應屬客觀上可充作兇器用之鐵器。
三、核被告甲○○所為，係犯刑法第321 條第1 項第3 款、第2
    款攜帶兇器、毀越安全設備之加重竊盜罪。檢察官以被告犯
    罪之時間係在晚間6 時30分，係犯刑法第321 條第1 項第1
    款之夜間侵入住宅竊盜罪，惟被告犯罪之時點係下午3 時許
    ，已如前述，係於日落前竊盜，故公訴人於原審審理時已當
    庭更正，並此敘明。另被告係攜帶兇器竊盜，亦如前述，自
    應論以刑法第321 條第1 項第3 款之罪，檢察官漏未論及，
    尚有未合。又被告行為後，如附表所示之相關法律均業經變
    更，並俱於95年7 月1 日施行，玆經整體比較結果，裁判時
    法並未較為有利，從而依刑法第2 條第1 項規定，自應適用
    各該行為時法，亦即修正前刑法。查本件被告前因犯強盜及
    違反麻醉藥品管理條例、藥事法等罪，經本院分別判處有期
    徒刑6 年、5 年2 月、4 月、3 月，並定應執行刑10年7 月
    確定，於83年6 月1 日入監服刑，並於88年2 月12日因縮短
    刑期假釋出監，甫於92年8 月11日因縮刑期滿而執行完畢等
    情，有臺灣高等法院被告前案紀錄表1 份在卷可查，其受有
    期徒刑執行完畢後，5 年以內再犯本案有期徒刑以上之罪，
    為累犯，應依修正前刑法第47條之規定加重其刑。
四、原審因而適用刑法第2條第1項、第321條第1項第3款、第2款
    ，修正前刑法第47條之規定，並審酌被告正值壯年，不思循
    正當工作，竟為圖私利，持兇器潛入他人住宅行竊，影響社
    會治安匪淺，且犯後猶未見悔改之意及其動機、手段、目的
    等一切情狀，量處有期徒刑1 年2 月，以示懲儆。並認被告
    持以破壞窗戶鐵條之鐵器，既無法證明為其所有，爰不另予
    宣告沒收。經核原判決認事用法並無不合，量刑亦屬適度，
    被告上訴意旨，仍執前詞，否認犯罪，指摘原判決不當，為
    無理由，應予駁回。
據上論斷，應依刑事訴訟法第368條，判決如主文。
本案經檢察官陳宗吟到庭執行職務。
中　　華　　民　　國　　96　　年　　1 　　月　　11　　日
                  刑事第三庭    審判長法  官   周賢銳
                                      法  官   黃仁松
                                      法  官   謝宏宗
以上正本證明與原本無異。
本判決不得上訴。
中　　華　　民　　國　　96　　年　　1 　　月　　12　　日
　　　　　　　　　　　　　　　　　　　書記官   熊惠津
附錄  本判決論罪科刑法條：
中華民國刑法第321條第1項第3款、第2款
（加重竊盜罪）
犯竊盜罪而有左列情形之一者，處 6 月以上、 5 年以下有期徒刑：
二  毀越門扇、牆垣或其他安全設備而犯之者。
三  攜帶兇器而犯之者。
附表：
┌──────┬─────────────┬─────────────┬────────────┐
│相關變更條文│行為時法（下稱舊法）之內容│裁判時法（下稱新法）之內容│       比較結果         │
├──────┼─────────────┼─────────────┼────────────┤
│ 【累犯】   │1、修正前刑法第47條：「受 │1、修正後刑法第47條第1 項 │不論依修正前之刑法47條，│
│            │   有期徒刑之執行完畢，或 │   ：「受徒刑之執行完畢， │或修正後刑法47條第1 項，│
│            │   受無期徒刑或有期徒刑一 │   或一部之執行而赦免後， │均構成累犯。            │
│            │   部之執行而赦免後，5 年 │   5 年以內故意再犯有期徒 │                        │
│            │   以內再犯有期徒刑以上之 │   刑以上之罪者，為累犯， │                        │
│            │   罪者，為累犯，加重本刑 │   加重本刑至二分之一。」 │                        │
│            │   至二分之一。」。       │   。                     │                        │
└──────┴─────────────┴─────────────┴────────────┘
                                                    A
